【裁判字號】    99,司財管,129
【裁判日期】    990831
【裁判案由】    選任遺產管理人
【裁判全文】
臺灣高雄地方法院民事裁定           99年度司財管字第129號
聲  請  人  高雄市稅捐稽徵處
法定代理人  乙○○
上聲請人對被繼承人甲○○聲請選任遺產管理人事件，本院裁定
如下：
    主  文
選任游淑惠律師為被繼承人甲○○（男，民國三年四月九日生，
身分證統一編號：Ｚ000000000號，於民國六十二年七
月二十七日死亡）之遺產管理人。
程序費用新臺幣壹仟元由被繼承人甲○○之遺產負擔。
    理  由
一、本件聲請意旨略以：緣被繼承人甲○○（男，民國○ 年○ 月
    ○ 日生，身分證統一編號：Ｚ000000000號）原設籍於高雄市
    ○○區○○街70巷70號，其於62年7 月27日死亡，因被繼承
    人甲○○所遺坐落高雄市○○區○○段333 地號土地（持分
    全部）迄今無人繼承，且經向財政部財稅資料中心查詢，其
    無二親等內之親屬資料，致聲請人對被繼承人所滯欠之稅捐
    無法行使權利，為確保聲請人債權之行使，狀請鈞院依法選
    任本件遺產管理人等語。
二、按「繼承開始時，繼承人之有無不明者，由親屬會議於1 個
    月內選定遺產管理人，並將繼承開始及選定遺產管理人之事
    由，向法院報明。」、「無親屬會議或親屬會議未於前條所
    定期限內選定遺產管理人者，利害關係人或檢察官，得聲請
    法院選任遺產管理人，並由法院依前項規定為公示催告。」
    ，民法第1177條、第1178條第2 項分別定有明文。
三、經查：
  (一)聲請人主張之前揭事實，業據其提出被繼承人之戶籍資料、
    全國財產稅總歸戶財產查詢清單、繼承系統表、土地登記資
    料、財政部財稅資料中心99年1 月14日資五字第0990000694
    0 號函、高雄市稅捐稽徵處欠稅總歸戶查詢情形表等件為證
    ，堪信為真實。
  (二)聲請人既對被繼承人有債權存在，為其債權人，自應屬利害
    關係人無訛。又被繼承人之繼承人有無不明，揆諸前揭規定
    ，自應適用無人承認繼承之規定，參以其親屬會議並未於死
    亡發生之日起1 個月內為其選定遺產管理人並呈報本院，是
    聲請人以利害關係人之地位，向本院聲請選任遺產管理人，
    自屬有據。
  (三)本院審酌：擔任遺產管理人，主要係彙整被繼承人之財產，
    踐行被繼承人債權、債務之確認，並作適法合理之分配，且
    於有繼承人承認繼承時或遺產分配後，尚有剩餘時，將遺產
    移交繼承人或國庫，此須熟悉相關法律程序進行遺產處分，
    經本院自高雄律師公會願意擔任法院遺產管理人名單中徵詢
    後，游淑惠律師願意以其專業知識管理及處理被繼承人後續
    之遺產問題，有電話紀錄1 紙附卷可稽，爰選任游淑惠律師
    為本件遺產管理人。
四、依非訟事件法第157 條、第24條第1 項，裁定如主文。
五、如對本裁定抗告，須於裁定送達後10日之不變期間內，向本
    院提出抗告狀，並繳納抗告費新臺幣1,000 元。
中    華    民    國    99    年     8    月    31    日
                  家事法庭  司法事務官  任士慧

司法院資訊處製作；財團法人民間司法改革基金會備份。
